【裁判字號】    99,訴,256
【裁判日期】    991231
【裁判案由】    回復名譽等
【裁判全文】
臺灣新竹地方法院民事判決               99年度訴字第256號              
原      告  甲○○  
被      告  ○○大學
法定代理人  ○○○  
訴訟代理人  鄭文玲律師
上列當事人間請求回復名譽等事件，本院於民國99年12月10日辯
論終結，本院判決如下：
    主  文
被告應給付原告新臺幣壹拾玖萬柒仟佰拾元。
原告其餘之訴駁回。
訴訟費用由被告負擔百分之五，餘由原告負擔。
    事實及理由
壹、程序方面：
一、按原告於判決確定前，得撤回訴之全部或一部。又訴狀送達
    後，原告不得將原訴變更或追加他訴，但請求之基礎事實同
    一、擴張或減縮應受判決事項之聲明者，不在此限，民事訴
    訟法第262條第1項及第255條第1項第2款、第3款分別定有明
    文。本件原告起訴時原係聲明請求：被告應向教育部提出撤
    銷解聘原告之處分；被告應給付原告新臺幣（下同）10萬元
    ；被告應回復原告專任講師之職位。嗣於訴訟程序中原告撤
    回精神賠償部分之請求，並變更其聲明為：一、確認原告與
    被告間之聘任關係存在。二、被告應給付原告薪資170萬元
    。查原告所為訴之撤回、變更、追加均合於前揭規定，應予
    准許，核先敘明。
二、復按確認法律關係之訴，非原告有即受確認判決之法律上利
    益者，不得提起之，民事訴訟法第247條第1項前段定有明文
    。又所謂即受確認判決之法律上利益，係指因法律關係之存
    否不明確，致原告在私法上之地位有受侵害之危險，而此項
    危險得以對於被告之確認判決除去之者而言（最高法院42年
    台上第1031號判例意旨參照）。本件原告主張兩造間之聘任
    關係存在，為被告所否認，而兩造間之聘任關係是否存在，
    影響原告是否為被告教師之法律上地位，原告私法上地位自
    有受侵害之危險，是原告提起本件確認之訴，自有法律上之
    利益。
貳、實體方面：
一、原告主張：
（一）原告原受被告之聘雇，擔任講師之工作，因教學活潑、生
      動，對學生照顧有加，乃深受學生歡迎。校內一名女學生
      即訴外人Ａ女（姓名詳卷）因此對原告產生愛慕之情，嗣
      因原告拒絕而萌生報復心理。97年間Ａ女對其熟稔之同學
      杜撰、編造稱原告對其性騷擾及與之發生性關係云云，經
      被告之生活輔導組主任○○○輾轉得知後，通知Ａ女前來
      調查該事，惟Ａ女接受調查時，已表明其先前對同學所述
      情節，純係其無端編造之不實情事，然被告之生活輔導組
      主任○○○，卻仍強要Ａ女簽署「校園性騷擾或性侵害申
      請調查書」，遭Ａ女拒絕，訴外人○○○竟以誘騙之方式
      ，要Ａ女先簽下該調查申請書，並表示如果以後不想調查
      ，祇要再簽一張撤回調查之申請表即可，致Ａ女聽信其言
      而簽下該申請調查書，惟之後Ａ女寫下撤回調查申請書時
      ，卻被告知無法撤回。嗣被告即依據該份申請調查書，由
      學校之性別平等教育委員會決議並組成調查小組，調查該
      校園性侵害、性騷擾事件之有無。然該調查小組成員在其
      調查過程中，竟援用Ａ女自行以鉛筆書寫、且多處塗改之
      日記，作為認定原告涉案之證據，顯然已悖離證據法則。
      調查小組成員無視原告及Ａ女於接受調查詢問時，均一再
      堅決否認二人間有發生性關係或原告有對Ａ女為性侵害、
      性騷擾之一致陳述，並忽略Ａ女承認其先前之指述，乃出
      於虛偽杜撰之事實，且於未具醫師資格之情形下，即逕自
      認定Ａ女於接受調查時不同於先前之陳述，乃係因一時性
      之精神喪失，並拒絕原告就疑似沾有精液之衛生紙進行Ｄ
      ＮＡ科學鑑定之請求，而逕於00年00月00日草率作成評議
      決議書，認定原告有所謂「超越師生倫理之行為，違反性
      別平等之精神及『校園性侵害或性騷擾防治準則』第7 條
      之規定」之情事，且建議教師評審委員會以原告該當教師
      法第14條第1 項第6 款之「教師行為不檢，有損師道」之
      規定為由解聘原告，是上開性別平等教育委員會之調查認
      定之結果，顯與事實不符而不可採。惟被告所屬○○系之
      教師評審委員會、○○學院之教師評審委員會、學校教師
      評審委員會竟均不察，而逕依上開性別平等教育委員會之
      調查認定結果，於00年00月間決議解聘原告，並報請教育
      部核准，被告對原告之解聘行為，顯非合法有效。
（二）被告所屬性別平等教育委員會調查小組未能就所謂沾有原
      告精液之衛生紙為ＤＮＡ鑑定，且本件係Ａ女指控原告涉
      及性騷擾或性侵害，則Ａ女自行書寫之日記內容如何能作
      為指控之證據？再者，Ａ女於前開自白書中，亦主張於日
      記中關於原告之事多為假造，足見該日記所指情節均非事
      實。此外，原告與Ａ女之電話錄音中，原告從未承認與Ａ
      女有性關係，然調查委員竟據之認定原告未否認此事件云
      云，顯係故意歪曲證據。且查，依該性別平等教育委員會
      之評議決議書，可知調查委員係認為此事件係校園師生戀
      ，而非性騷擾事件，就此應僅能道德勸說，並無任何可資
      對涉及師生戀之老師為處罰之法律規定，然被告卻貿然以
      此為由，遽以將原告解聘，其解聘自已違法。況本件確係
      女學生Ａ女單戀原告，遭到拒絕後挾怨報復，惟被告卻據
      以解聘原告，自非合法。甚且，被告於00年00月間召開學
      校教師評審委員會時，Ａ女表示欲出席該會議，當面向委
      員澄清本件事宜，詎被告所屬老師竟藉故留置Ａ女，不讓
      訴外人Ａ女至學校教師評審委員會中解釋，則若非有問題
      ，何以會有如此之作法。而Ａ女於原告遭被告以行為不檢
      有違師道解聘後，亦曾到校長室欲表明原告絕無對其為性
      侵害、性騷擾或不當行為乙事，卻因無法得到回應，於00
      年00月00日欲跳樓明志，表明與原告間之清白，幸經系主
      任救下後，仍一再表明係其害了原告，則根據性別平等委
      員會之相關法律規定，此係屬於新事實、新證據，學校應
      該重新調查，然被告亦未正視此事，且未依法重新調查。
      是訴外人Ａ女及原告雖一再表明沒有性騷擾或性侵害之情
      事，然被告之性別平等教育委員會之調查委員竟故意忽略
      、曲解證詞及證據，並於僅約談詢問當事人一次之情況下
      ，即率爾認定原告有校園性騷擾之情事，被告並因而解聘
      原告，準此，被告該解聘行為實屬違法，對原告不生解聘
      之效力。
（三）被告對原告之解聘既不合法，未生解聘效力，則原告自得
      訴請確認兩造間之聘任關係存在。又因被告係自97年○月
      間即解聘原告，未再支付原告任何薪水迄今，則自97年
      ○月份起至99年○月份為止計22個月，以原告原先每月之
        薪水7萬4千元計算，再加計97、98年每年以1個月薪資
        計算之年終獎金即共2個月之薪水，總計24個月之薪資
        ，被告迄未支付予原告，是原告自得另依兩造間之聘雇
        契約，請求被告支付原告薪資170萬元（即74,000元×
        24個月＝1, 776,000元，僅請求170萬元）。
（四）爰聲明：確認原告與被告間之聘任關係存在；被告應給付
      原告170萬元之薪資。
二、被告答辯：
（一）原告雖主張其未與女學生Ａ女發生性關係，並主張Ａ女所
      提證物不實及性別平等教育委員會之調查有誤，被告應重
      新調查云云，然查：
  １、本件係被害人Ａ女主動提出性騷擾事件之申訴，且觀諸被
      害人所提出之檢舉書內容、日記、電話記錄內容等證物，
      即知若非被害人主動提出上開證物，被告之性別平等教育
      委員會自不可能介入調查。至原告雖主張被害人Ａ女已主
      動撤回本件申訴云云，然查，依校園性侵害或性騷擾防治
      準則第17條第3款規定「申請人撤回申請調查時，學校或
      主管機關得繼續調查處理」，是被告仍應組成性別平等教
      育委員會繼續調查，原告主張被告違反Ａ女之意願仍為調
      查，於法不合云云，並不足採。
  ２、又被告於00年00月00日就此事件召開第1 次性別平等教育
      委員會臨時會議，會議決定成立調查小組，並依性別平等
      教育法第30條規定組成調查小組，其調查小組成員有二名
      係來自外校之學者、專家，一名為被告學校之副教授，而
      三名調查小組成員依其學歷、經歷，應可做公正、客觀、
      專業之調查及評斷，經渠等調查後作成調查報告書，被告
      之性別平等教育委員會並於00年00月00日就調查結果作成
      評議決議書，認定原告有超越師生倫理行為，違反性別平
      等精神及「校園性侵害或性騷擾防治準則」第7 條之規定
      。依性別平等法第30條第6 項及校園性侵害或性騷擾防治
      準則第22條規定，性別平等教育委員會之調查處理，是獨
      立的性質，不受該事件司法程序是否進行及處理結果之影
      響，是被告之教師評審委員會作成決議所根據之事實，必
      須受上開性別平等教育委員會之調查認定結果之拘束，且
      司法機關亦應尊重該性別平等教育委員會之調查認定之結
      果。故被告之教師評審委員會依該性別平等教育委員會之
      認定結果，認為原告有超越師生倫理之行為，已該當教師
      法第14條第1 項第6 款之「教師行為不檢，有損師道」之
      解聘事由，並據以解聘原告，自屬於法有據。且被告係依
      法處理，並無任何不當之處。
  ３、另原告曾向性別平等教育委員會提出申復，但其並無性別
      平等教育第32條第3項之新事實、新證據，故遭無理由駁
      回，則原告主張性別平等教育委員會調查有誤，應重新調
      查本件之性騷擾事件云云，實無理由及依據。至於原告雖
      提出Ａ女自白書及照片，主張其無不當行為云云，然查，
      被告並不知該自白書是否形式上係屬真正，且因該自白書
      係事後提出者，顯不具證明力，而性別平等教育委員會調
      查認定原告對該名女學生Ａ女有為性關係等行為，乃係根
      據諸多證據綜合審酌後所認定，絕無原告所稱違反證據法
      則之情事存在。又原告雖主張其與該名女學生Ａ女無任何
      不當行為云云，然此與被告所屬之該性別平等教育委員會
      調查小組之調查結果不符，自不可採。
（二）被告就有關原告違反性別平等事件，係依學生Ａ女之檢舉
      ，依法定程序召開性別平等教育委員會議，並組成調查小
      組展開調查，而調查小組依該女學生提供的數種資料、證
      據，並請當事人到委員會說明後，做成評議決定書，認定
      原告違反性別平等精神暨校園性侵害或性騷擾防治準則第
      7條規定，建議學校教師評審委員會予以解聘；被告並依
      上開評議決定書，再依教師法相關規定作成解聘原告之決
      議，對原告予以解聘，且報請而經教育部核准，是被告上
      開程序，業已符合教師法第14條第1項第6款及同條第2項
      、第3項之規定。是被告依據教師法第14條、第14條之1規
      定，解聘原告，於法並無不合，自已生解聘原告之效力。
（三）從而，被告對原告違反性別平等事件之處置於法有據，且
      對原告之解聘行為，亦已合法生效，又被告之校評會係於
      00年00月00日通過解聘原告之決議，並報請教育部核准，
      雖教育部至00年00月間始函覆同意解聘，惟解聘係解除原
      來聘任契約，回復原狀，而兩造聘任契約係自97年○月○
      日起，故解除聘任契約後，雙方自97年○月○日起即無聘
      任關係，且原告對於被告發給之97年○月○日起之聘書，
      並未接受，亦應認兩造之聘僱關係至97年○月○○日止，
      故原告自不得再據此請求給付薪資。則原告請求確認兩造
      間之聘任關係存在及請求被告給付其自97年○月份起至99
      年○月份為止之薪資170萬元，實無理由。
（四）並聲明：原告之訴駁回。
三、兩造不爭執之事項：
（一）本件被告是依教師法第14條第1項第6款及同條第2項、第3
      項之規定，解聘原告。
（二）00年00月00日學生Ａ女至被告之學生輔導中心填寫校園性
      侵害或性騷擾案件調查處理申請表勾選「其他」之欄位，
      00年00月00日被告召開「性別平等教育委員會議」第一次
      臨時會，會中決議組成3 人「調查小組」進行調查，00年
      00月00日該名女學生至學生輔導中心填寫撤回申請書，然
      經調查小組調查之結果，被告之性別平等教育委員會於00
      年0 月00日作出「評議決議書」，認為原告有超越師生倫
      理之行為，違反性別平等之精神及校園性侵害或性騷擾防
      治準則第7條之規定。
（三）00年00月00日被告召開○○系教師評審委員會，經三分之
      二以上委員出席及出席委員二分之一以上之決議，同意性
      別平等委員會上開決議之懲處建議，即對原告予以解聘。
（四）00年00月00日被告召開○○學院教師評審委員會，經三分
      之二以上委員出席及出席委員二分之一決議，同意性別平
      等委員會決議處置建議。
（五）00年00月00日被告召開學校教師評審委員會，經三分之二
      以上委員出席，經出席委員以無記名投票，達出席委員三
      分之二以上通過予以解聘原告，其應出席委員24人，實際
      出席委員23人，參與投票人數23人，22票同意。
（六）00年00月00日被告以○○○字第0000000000號函陳報原告
      解聘案予教育部。
（七）00年00月00日教育部以○○○字第00000000000 號函覆被
      告同意對原告之解聘案。被告於00年00月00日以○○○字
      第0000000000號函通知原告原告之解聘自00年00月00日起
      生效。
（八）原告在被解聘時，每個月薪水為74,000元，自97年○月起
      ，被告即未再給付原告薪資。
四、本件之爭點：
（一）原告是否有符合教師法第14條第1項第6款「行為不檢有違
      師道，經有關機關查證屬實者」之事由？是否有與該名女
      學生為不當之行為？
（二）被告對原告以上開事由為理由，據以解聘原告，該解聘是
      否合法有效？
（三）原告請求確認兩造間聘任關係存在，並訴請被告給付原告
      薪資170萬元，有無理由？
五、本院之判斷：
（一）原告確與Ａ女有違反專業倫理之性關係，符合教師法第14
      條第1項第6款之事由：
  １、按「教師聘任後除有下列各款之一者外，不得解聘、停聘
      或不續聘：...六、行為不檢有損師道，經有關機關查證
      屬實者。」95年5 月24日修正通過，於00年0 月00日被告
      學校教師評審委員會為本件系爭解聘決議時之教師法第14
      條第1 項第6 款定有明文。而所謂行為不檢有損師道，其
      行為態樣容有多端，若已逾越師生份際，違反專業倫理，
      發展不當關係，致損及教師為人師表之高道德標準時，即
      應認係行為不檢，有損師道。
  ２、本件原告否認與學生Ａ女發生性行為，主張被告之性別平
      等教育委員會所為評議決議書，未斟酌對原告有利之事證
      ，逕以Ａ女自行塗改偽造之日記、原告未承認與Ａ女發生
      關係之電話錄音等作為證據，且未將所謂沾有原告精液之
      衛生紙送驗，即率爾作成評議決議書，議決將原告移送被
      告之教師評審委員會加以懲處，並建議教師評審委員會依
      教師法第14條第1 項第6 款規定解聘原告。被告之○○系
      教師評審委員會、○○學院教師評審委員會、學校教師評
      審委員會受該不實之評議決議書認定事實之拘束，對原告
      為解聘之決議，自非合法云云。惟查，依下列事證，本院
      認為被告性別平等教育委員會認定原告與Ａ女有發生性關
      係，超越師生倫理之行為，違反性別平等之精神及具備「
      校園性侵害或性騷擾防治準則」第7 條等事由，符合教師
      法第14條第1 項第6 款「行為不檢有損師道」之要件，核
      屬有據：
（１）依據Ａ女於00年00月00日填具之「○○大學性別平等教育
      委員會性別岐視、性騷擾與性侵害案件調查處理申請表」
      （卷宗第90頁至第91頁，下稱系爭申請表）記載之申請調
      查處理事實為「0/00本週二○老師到教室澄清他與宿舍某
      同學之間的關係，言詞之間，強調他是清白的，並要求與
      ○○○老師聯繫的同學再次去電說明絕無此事。當時我感
      到非常委屈難過，並擔心輿論的壓力就跑出教室到廁所大
      哭。事後我回想與○老師的關係，一開始是○老師主動請
      我幫他打資料，之後老師有對我口語的暗示及身體的撫摸
      等等，我也曾多次拒絕，但老師仍然把車開進汽車旅館，
      ○老師說他只是要摸摸抱抱我，但最後還是發生了關係。
      我只想還我清白，我不能諒解老師一直矢口否認，甚至要
      我對外宣稱是我的幻想，我認為老師要我這樣做對我不公
      平，也會傷害到我的人格尊嚴，因此，我在此提出申訴。
      」Ａ女以此文字清楚記述其內心之感受及希望獲得之尊嚴
      平復，若非出於欲辯明事實之內心真意，實無可能為如此
      文字敘述。原告主張Ａ女係受到生活輔導中心老師之威脅
      或詐騙，並無依據。況Ａ女填寫系爭申請表時，並未遭受
      強迫及誘騙，尚且主動提供日記、照片及錄音資料等情，
      業據證人○○○老師證述明確，足認Ａ女確實出於申訴之
      真意，而填具上開申請書，敘明與原告間性關係等超越師
      生倫理事實。雖Ａ女事後於00年00月00日填具撤回申請書
      ，並於接受調查小組調查時否認其事，惟Ａ女接受性別平
      等教育委員會調查時，經常保持沈默，且多次情緒不穩，
      低頭、啜泣，擔心被訴（參被告所提外放粉紅卷宗資料第
      52 頁 至第75頁），則其事後翻異，否認與原告發生性關
      係，應係受到壓力，且決意聽從原告安排，否認到底之故
      ，自無從據此推翻其先前之敘述，而認原告確無與Ａ女發
      生性關係。
（２）原告並不否認Ａ女提出之談話錄音為其與Ａ女之對話，而
      如原告確實與Ａ女僅係單純之師生關係，並未逾越師生倫
      常，則於00年00月00日至Ａ女教室澄清與Ａ女關係，引起
      Ａ女情緒激烈反應後，何以仍多次主動打電話給Ａ女而遭
      錄音，且言談中竟無一語質問Ａ女何以如此誣指陷害，亦
      未曾否認有與Ａ女交往、發生性關係之事實，反就Ａ女提
      供衛生紙給證人○○○老師、據實陳述之情一再以「驗Ｄ
      ＮＡ，驗我一定死，保證！」、「怎麼跟妳講都沒有用呢
      ？我怎麼跟妳教育都沒有用呢？這對妳有好處嗎？怎麼那
      麼笨？」、「我現在要坐牢了，妳知道嗎？我要坐牢了！
      （大叫）」、「妳不說這些事都不會發生，妳知道嗎？（
      哭泣）我一輩子就這樣子毀了！一輩子，妳如果沒有事，
      沒有講，我們什麼事都沒有發生，我們還可以在一起，現
      在都完了！全部都完了！全部都完了啦！我真的會離婚，
      我真的會去自殺了。」等語，指責Ａ女為何要全盤托出，
      並要Ａ女否認一切。由原告與Ａ女在電話錄音中之談話內
      容可知，原告顯然與Ａ女間關係密切，並無所謂Ａ女因遭
      拒絕而挾怨報復之情事，且二人間確有逾越師生情誼之交
      往，始會有如果Ａ女沒有講，仍可與Ａ女在一起、「驗Ｄ
      ＮＡ，驗我一定死，保證。」之對談出現。依錄音之內容
      即足以知悉原告所稱其與Ａ女僅係單純之師生關係，Ａ女
      愛慕原告，遭原告拒絕，始挾怨報復云云，並非可採。至
      於原告所稱以為衛生紙沾有口水，才會害怕驗ＤＮＡ等情
      ，與常情並不相符。苟原告與Ａ女僅係單純之師生關係，
      Ａ女又何能取得沾有原告口水或精液之衛生紙，原告又何
      須於電話錄音中擔心ＤＮＡ被檢驗出來？原告所辯上情，
      自屬無從採信。
（３）由Ａ女於00年00月00日提供與證人○○○老師之日記影本
      內容可知，Ａ女自00年00月間參與○○○○起，日記間即
      記載與原告交往之情形，00月00日起有原告擁抱Ａ女之記
      載，至00月00日起即有原告與Ａ女通MSN、親額頭、撫摸
      胸部之敘述，及至同年月00日起更有親吻之記錄，至00年
      00 月00日、同年00月00日、00月00日復有性行為之描述
      ，就各該親密行為，並述及心中之感受，與原告間之親密
      對話，亦多有記載，若非親身經歷，實難杜撰。且Ａ女之
      日記除記載兩造交往之情形外，並有Ａ女對於生活瑣事之
      花費、行程、用餐內容之詳實記載，實難認為是Ａ女任意
      假作誣陷原告。且Ａ女對於是否啟動向性別平等教育委員
      會申訴之程序，於00年00月00日尚處於猶豫狀態（參卷宗
      第81 頁證人○○○老師之證詞），至00年00月00日始下
      定決心填寫系爭申請書，翌日即將日記提交與學校老師為
      證據，時間緊接，並無原告提出之「Ａ女自白書」所載改
      了兩三天將行事曆改成日記，提出作為證據之情。故原告
      謂上開日記是Ａ女挾怨報復而任意塗改，實屬無據，無從
      信實。
（４）Ａ女復提出00年00月00日與原告合照之照片一張，該照片
      中Ａ女與原告頭部相倚，原告之左手環繞Ａ女之後腰，二
      人神情愉悅親密，若僅是單純師生關係，應不至於如此。
      且原告亦坦承曾多次駕車單獨載Ａ女外出進行面試或尋找
      練習溜冰的場地、一同用餐、出借Ａ女外套等情，以一般
      師生情誼衡之，亦已超逾當有之界線。況「教師於執行教
      學、指導、訓練、評鑑、管理、輔導或提供學生工作機會
      時，在與性或性別有關之人際互動上，不得發展有違專業
      倫理之關係。教師發現其與學生間之關係有違反前項專業
      倫理之虞時，應主動迴避教學、指導、訓練、評鑑、管理
      、輔導或提供學生工作機會。」校園性侵害或性騷擾防治
      準則第7 條定有明文。本件原告自承Ａ女曾告知一同用餐
      怕被同學看到（卷宗第98頁），卻仍持續與Ａ女駕車單獨
      外出面試，擔任○○○○或僱用Ａ女擔任工讀生，一同外
      出用餐，而未為迴避，自已違反上開規定，而違師道倫理
      。原告稱上開行為均係光明正大，並未違反上開規定云云
      ，乃忽視師生應有之份際，未善盡保護學生權益之責任，
      超逾正常之師生交往，且認知錯誤所致，自非可採。況原
      告於接受性別平等教育委員會詢問時，對於委員質問擔任
      老師為何可以單獨跟女學生出去玩，原告亦坦承錯誤，表
      示不應跟學生這麼親密（參被告所提粉紅色卷宗第85頁）
      ，足見原告確有違反校園性侵害或性騷擾防治準則第7條
      之規範。
  ３、綜合上情，原告與Ａ女間確實互動親密，發展不當之性關
      係，且原告亦違反校園性侵害或性騷擾防治準則第7條對
      教師之要求，以原告身為有婦之夫，竟違反婚姻中之忠實
      、守貞義務，與涉世未深之學生Ａ女發展不倫關係，使Ａ
      女陷於情緒風暴，未能全心學習，事後復一再要求Ａ女否
      認到底，要Ａ女承認係說謊誣陷，其行為與教師之高道德
      標準有違，自已該當教師法第14條第1項第6款之得解聘事
      由。
（二）被告以原告之行為符合教師法第14條第1項第6款之事由，
      據以解聘原告，該解聘合法有效：
  １、按具備教師法第14條第1項第6款情形者，應經教師評審委
      員會委員三分之二以上出席及出席委員半數以上之決議。
      並應報請主管教育行政機關核准後，予以解聘、停聘或不
      續聘，97年間被告學校教師評審委員為本件系爭解聘行為
      時之教師法第14條第2項、第3項定有明文。
  ２、被告就解聘原告一事，業已於00年00月00日、00年00月00
      日、00年00月00日分別召開○○系、○○學院、學校之教
      師評審委員會，並均已通知原告到場表示意見，原告已收
      受通知卻俱未到場，上開教師評審委員會召開之程序並無
      不法。且被告各級教師評審委員會均經三分之二以上委員
      出席及出席委員三分之二以上之決議（參被告所提黃色卷
      宗資料第157 頁、147 頁、第115 頁），同意性別平等委
      員會上開決議之懲處建議，即對原告予以解聘。被告並即
      依教師法第14條第3 項規定，以00年00月00日○○字第00
      00000000號函陳報原告解聘案予教育部（參被告所提黃色
      卷宗第96頁）。經教育部以00年00月00日○○字第000000
      00000 號函覆被告同意對原告之解聘案（參同上卷宗第10
      0 頁）。被告並於00年00月00日以○○字第0000000000號
      函通知原告有關教育部已同意原告之解聘案事宜，並載明
      自00年00月00日起生效（98年度○○○字第○號卷宗第19
      頁參照）。原告就被告所為解聘行為並已向性別平等教育
      委員會提出申復，於申復被駁回（參被告所提黃色卷宗第
      67頁至第69頁）後再向被告之教師申訴評議委員會提出申
      訴，亦被駁回（參被告所提黃色卷宗第90頁至第93頁），
      原告乃向教育部為再申訴，經教育部中央教師申訴評議委
      員會駁回其再申訴（參本院98年度○○○字第○號卷宗第
      8頁至18頁）。經核上開程序於法均無違誤，原告就被告
      所為解聘處分之行政救濟程序，俱認定原告所請為無理由
      ，被告所為解聘行為，自屬合法有據。
（三）原告請求確認兩造間聘任關係存在為無理由，惟被告就原
      告97年○月○日至同年○月○日之薪資197,333元仍應給
      付：
  １、綜上，原告與Ａ女間確有違反師生倫理之性關係存在，符
      合教師法第14條第1項第6款「行為不檢有損師道，經有關
      關查證屬實」之要件，被告依法定程序為解聘之決定，並
      報請教育部核准，兩造間之聘任關係，即已不存在，原告
      猶訴請確認兩造間聘任關係存在，洵屬無據，應予駁回。
  ２、按「教師解聘、停聘或不續聘案於主管教育行政機關核准
      前，其聘約期限屆滿者，學校應予暫時繼續聘任。」被告
      為解聘行為時之教師法第14條之1第2項規定甚明。本件原
      告之解聘案，經教育部於00年00月00日發函核准後，被告
      據以核發00年00月00日○○字第0000000000號函通知解聘
      案自00年00月00日起生效（參本院98年度○○字第○號卷
      宗第19頁），揆諸前引規定，兩造間之聘任關係應至00
      年00月00日起始生終止效力，在此之前，兩造聘任關係仍
      然存在，被告自應如數給付原告薪資。被告辯稱原告未接
      自97年○月○日起之聘書，且解聘原告之後，兩造聘任關
      係應回溯至97年○月○○日云云，顯與前引條文不符，自
      非可採。而兩造並不爭執被告未給付自97年○月起之薪資
      ，且原告被解聘時之薪資為每月74,000元，則被告應給付
      原告自97年○月○日起至00年00月00日止（計2個月又20
      日）之薪資197,333元（計算式：
      74,000X2+74,000/30X20=
       1 48,000+49,333=197,333，元以下四捨五入）。原告於
      不爭執每月之薪資為74,000元後，復主張其每月薪資為74
      , 691元（參卷宗第125頁），惟原告主張其薪資為每月
      74,691元，乃就其97年間在被告處之薪資所得597,534元
      （參卷宗第12頁）除以8個月而得，惟該薪資給付係包含
      年終獎金而為計算，97年○月至○月間並無年終獎金之發
      放，故本院認此期間薪資之計算，仍應依兩造均不爭執之
      每月74,000元計算。從而，本件原告金錢請求部分，於被
      告應給付原告197,333元範圍內為有理由，逾此部分之請
      求，核屬無據，自無從准許，應予駁回。
六、本件為判決基礎之事證已臻明確，兩造其餘攻擊防禦方法及
    所為舉證，經審核後，認均與判決結果不生影響，爰不一一
    論述。
七、結論：原告之訴為一部有理由，一部無理由。依民事訴訟法
    第第79條，判決如主文。
中    華    民    國    99    年    12    月    31    日
                  民事第一庭    法  官  蔡孟芳
以上正本係照原本作成。
如對本判決上訴，須於判決送達後20日內向本院提出上訴狀。如
委任律師提起上訴者，應一併繳納上訴審裁判費。
中    華    民    國    99    年    12    月    31    日
                                書記官  李慧娟

司法院資訊處製作；財團法人民間司法改革基金會備份。
